【裁判字號】    98,訴緝,11
【裁判日期】    980227
【裁判案由】    毒品危害防制條例
【裁判全文】
臺灣士林地方法院刑事判決              98年度訴緝字第11號
    公  訴  人  臺灣士林地方法院檢察署檢察官
    被      告  甲○○
                        （現於臺灣士林看守所羈押中）
上列被告因違反毒品危害防制條例案件，經檢察官提起公訴（97
年度毒偵字第209 、347 、430 號），因被告於準備程序中就犯
罪事實為有罪陳述，經合議庭裁定依簡式審判程序審理，本院判
決如下：
    主  文
甲○○施用第一級毒品，累犯，處有期徒刑捌月，扣案之第一級
毒品海洛因壹包（驗餘淨重零點零肆參玖公克）沒收銷燬之，包
裝第一級毒品海洛因之包裝袋壹個（淨重零點貳公克）、注射針
筒壹支均沒收；又施用第一級毒品，累犯，處有期徒刑捌月，扣
案之第一級毒品海洛因壹包（驗餘淨重零點零柒伍柒公克）沒收
銷燬之，包裝第一級毒品海洛因之包裝袋壹個（淨重零點貳公克
）沒收；又施用第二級毒品，累犯，處有期徒刑伍月；應執行有
期徒刑壹年陸月，扣案之第一級毒品海洛因共貳包（驗餘淨重各
零點零肆參玖公克、零點零柒伍柒公克）均沒收銷燬之、包裝第
一級毒品海洛因之包裝袋共貳個（淨重各零點貳公克、零點貳公
克）、注射針筒壹支均沒收。
    事  實
一、甲○○(一)、於民國88年間因施用毒品案件，經臺灣板橋地方
    法院88年度毒聲字第5053號裁定令入勒戒處所觀察、勒戒後
    ，認無繼續施用毒品之傾向，由臺灣板橋地方法院檢察署檢
    察官以88年度毒偵字第208 號為不起訴處分確定（以上不構
    成累犯）；(二)、1.於88年間因施用毒品案件，經本院88年度
    毒聲字第2664號裁定令入勒戒處所觀察、勒戒後，認有繼續
    施用毒品之傾向，經臺灣士林地方法院檢察署檢察官聲請強
    制戒治及簡易判決處刑，聲請強制戒治部分經本院89年度毒
    聲字第634 號裁定令入戒治處所施以強制戒治，嗣經本院89
    年度毒聲字第1639號裁定停止戒治，所餘戒治期間付保護管
    束，復經本院90年度毒聲字第313 號裁定撤銷停止戒治，令
    入戒治處所施以強制戒治，於92年11月26日強制戒治期滿執
    行完畢，刑案部分則經本院89年度簡字第88號判處有期徒刑
    4 月確定；2.於90年間因侵占案件，經本院92年度簡字第37
    3 號判處有期徒刑6 月確定；3.前述1.及2.所處之刑接續執
    行，甫於93年9 月25日縮刑期滿執行完畢（以上構成累犯）
    。
二、詎甲○○不思戒除毒癮，(一)1.基於施用第一級毒品之犯意，
    於96年12月21日為警採尿時往前回溯26小時內（起訴書誤載
    為5 日內）之某時（應扣除為警查獲後至採尿之時間），在
    不詳地點，施用第一級毒品海洛因1 次；2.另基於施用第二
    級毒品之犯意，於96年12月21日為警採尿時往前回溯96小時
    內之某時（應扣除為警查獲後至採尿之時間），在不詳地點
    ，施用第二級毒品甲基安非他命1 次；嗣於同月20日23時15
    分許，在臺北市士林區○○○路與社正街口為警查獲，並扣
    得其所有而預備供施用之第一級毒品海洛因1 包（海洛因驗
    餘淨重0.0439公克，包裝袋淨重0.2 公克），及甲○○所有
    而預備供施用第一級毒品海洛因之用之注射針筒1 支；(二)基
    於施用第一級毒品之犯意，於97年1 月12日18時許，在臺北
    市士林區三樂公園內，施用第一級毒品海洛因1 次；嗣於同
    月14日22時30分許，在臺北市松山區松山火車站前為警查獲
    ，並扣得其所有而預備供施用之第一級毒品海洛因1 包（海
    洛因驗餘淨重0.0757公克，包裝袋淨重0.2 公克）。
三、案經臺北市政府警察局士林分局報告臺灣士林地方法院檢察
    署檢察官，及經臺北市政府警察局松山分局報告臺灣臺北地
    方法院檢察署呈請臺灣高等法院檢察署令轉臺灣士林地方法
    院檢察署檢察官偵查起訴。
    理  由
一、上揭事實，業據被告甲○○於審理中坦承不諱（見本院98年
    2 月10日審理筆錄）。又事實欄二之(一)1.、2.部分，被告經
    警查獲後所採尿液經送鑑以「ＥＩＡ酵素免疫分析法」初步
    檢驗，再以「ＧＣ／ＭＳ氣相層析／質譜儀法」確認檢驗結
    果，呈嗎啡、甲基安非他命藥物陽性反應等情，有臺灣尖端
    先進生技醫藥股份有限公司96年12月26日濫用藥物檢驗報告
    1 份附卷可稽（見臺灣士林地方法院檢察署97年度毒偵字第
    209 號卷第15頁）；而扣案物1 小包經送鑑結果，含第一級
    毒品海洛因成份等情，有交通部民用航空局航空醫務中心97
    年1 月8 日航藥鑑字第0970142 號毒品鑑定書1 份在卷可考
    （見臺灣士林地方法院檢察署97年度偵字第567 號卷第50頁
    ），此外，並有扣案之第一級毒品海洛因1 包（海洛因驗餘
    淨重0.0439公克，包裝袋淨重0.2 公克）及注射針筒1 支可
    憑；且按以氣相層析質譜儀之方法作藥物及其代謝產物之定
    性及定量分析檢驗者，幾乎不會有偽陽性反應產生，亦即如
    尿液中未含有煙毒之反應者，即不可能產生因藥物所引起之
    偽陽性反應；而人體施用海洛因後，平均尿液可檢驗出嗎啡
    陽性反應之時限為26小時；再尿液中呈安非他命類陽性反應
    者，推算吸食時間距採集時間，最長可能不會超過4 日（即
    96小時）等情，分別據行政院國軍退除役官兵輔導委員會榮
    民總醫院83年4 月7 日（83）北總內字第03059 號、行政院
    衛生署81年9 月8 日（81）藥檢1 字第81114885號、行政院
    衛生署藥物食品檢驗局81年2 月8 日（81）藥檢1 字第1156
    號函示醫學上之專門意見在案。再事實欄二之(二)部分，被告
    經警查獲後所採尿液經送鑑以「ＥＩＡ酵素免疫分析法」初
    步檢驗，再以「ＧＣ／ＭＳ氣相層析／質譜儀法」確認檢驗
    結果，呈嗎啡藥物陽性反應等情，有臺灣尖端先進生技醫藥
    股份有限公司97年1 月23日濫用藥物檢驗報告1 份附卷可稽
    （見臺灣士林地方法院檢察署97年度毒偵字第347 號卷第3
    頁）；而扣案物1 小包經送鑑結果，含第一級毒品海洛因成
    份等情，有交通部民用航空局航空醫務中心97年1 月25日航
    藥鑑字第0970358 號毒品鑑定書1 份在卷可考（見臺灣士林
    地方法院檢察署97年度毒偵字第347 號卷第11頁），此外，
    並有扣案之第一級毒品海洛因1 包（海洛因驗餘淨重0.0757
    公克，包裝袋淨重0.2 公克）可憑。另查被告前於88年間因
    施用毒品案件，經本院88年度毒聲字第2664號裁定令入勒戒
    處所觀察、勒戒後，認有繼續施用毒品之傾向，經臺灣士林
    地方法院檢察署檢察官聲請強制戒治，經本院89年度毒聲字
    第634 號裁定令入戒治處所施以強制戒治，嗣經本院89年度
    毒聲字第1639號裁定停止戒治，所餘戒治期間付保護管束，
    復經本院90年度毒聲字第313 號裁定撤銷停止戒治，令入戒
    治處所施以強制戒治，於92年11月26日強制戒治期滿執行完
    畢等情，有臺灣高等法院被告前案紀錄表在卷可參，足認被
    告於強制戒治執行完畢釋放後5 年內，再犯本案施用第一、
    二級毒品之犯行明確。綜上，被告犯罪事證明確，應依法論
    科。
二、按海洛因、甲基安非他命分屬毒品危害防制條例第2 條第2
    項第1 款、第2 款所規定之第一級、第二級毒品。核被告就
    事實欄二之(一)1.及事實欄二之(二)所為，均係犯毒品危害防制
    條例第10條第1 項之施用第一級毒品罪，而被告就事實欄二
    之(一)2.所為，係犯毒品危害防制條例第10條第2 項之施用第
    二級毒品罪；被告因施用第一級、第二級毒品而持有第一級
    、第二級毒品之低度行為，應分別為施用之高度行為所吸收
    ，均不另論罪。被告所犯上開3 罪間，犯意各別，應予分論
    併罰。被告前於88年間因施用毒品案件，經本院89年度簡字
    第88號判處有期徒刑4 月確定，及於90年間因侵占案件，經
    本院92年度簡字第373 號判處有期徒刑6 月確定，上開犯罪
    所處之刑接續執行，甫於93年9 月25日縮刑期滿執行完畢等
    情，有臺灣高等法院被告前案紀錄表在卷可參，其於5 年以
    內故意再犯本件有期徒刑以上之罪，為累犯，應依刑法第47
    條第1 項規定，加重其刑。爰審酌被告施用毒品，對個人身
    心戕害甚鉅，且有如事實欄所述之多次前科，素行不佳，惟
    念其於審理中坦承犯行，暨被告之生活狀況、品行、智識程
    度等一切情狀，分別量處如主文所示之刑，並定其應執行之
    刑，以資懲戒。
三、末查如事實欄二之(一)所述扣案之海洛因1 包（海洛因驗餘淨
    重0.0439公克）為查獲之第一級毒品，不論屬於犯人與否，
    應依毒品危害防制條例第18條第1 項前段規定，宣告沒收銷
    燬之；又包裝上開海洛因之包裝袋1 個（淨重0. 2公克），
    有防止毒品裸露、逸出及潮濕之功用，並便於攜帶使用，為
    被告所有而預備供其施用第一級毒品犯罪所用之物，另注射
    針筒1 支，雖無證據證明本質上係「專」供被告施用毒品之
    器具，惟係被告所有而預備供其施用第一級毒品犯罪所用之
    物，爰均依刑法第38條第1 項第2 款規定宣告沒收；如事實
    欄二之(二)所述扣案之海洛因1 包（海洛因驗餘淨重0.0757公
    克）為查獲之第一級毒品，不論屬於犯人與否，應依毒品危
    害防制條例第18條第1 項前段規定，宣告沒收銷燬之；又包
    裝上開海洛因之包裝袋1 個（淨重0.2 公克），有防止毒品
    裸露、逸出及潮濕之功用，並便於攜帶使用，為被告所有而
    預備供其施用第一級毒品犯罪所用之物，爰依刑法第38條第
    1 項第2 款規定宣告沒收。
據上論斷，應依刑事訴訟法第273 條之1 第1 項、第299 條第1
項前段，毒品危害防制條例第10條第1 項、第2 項、第18條第1
項前段，刑法第11條前段、第47條第1 項、第51條第5 款、第38
條第1 項第2 款，判決如主文。
本案經檢察官鄭富城到庭執行職務
中    華    民    國    98    年    2     月    27    日
                  刑事第五庭法  官  孫  曉  青
以上正本證明與原本無異。
如不服本判決應於收受判決後10日內向本院提出上訴書狀，並應
敘述具體理由；其未敘述上訴理由者，應於上訴期間屆滿後20日
內向本院補提理由書 (均須按他造當事人之人數附繕本)「 切勿
逕送上級法院」。
                            書記官  李  佳  穎
中    華    民    國    98    年    2     月    27    日
附錄本案論罪科刑法條全文：
毒品危害防制條例第10條
施用第一級毒品者，處6 月以上5 年以下有期徒刑。
施用第二級毒品者，處3 年以下有期徒刑。


司法院資訊處製作；財團法人民間司法改革基金會備份。
